【裁判字號】    89,交易,329
【裁判日期】    890929
【裁判案由】    公共危險
【裁判全文】
臺灣臺中地方法院刑事判決                        八十九年度交易字第三二九號
    公  訴  人  臺灣台中地方法院檢察署檢察官
    被      告  丁○○
    選任辯護人  張慶宗
                張志新
    被      告  戊○○
右列被告因公共危險案件，經檢察官提起公訴 (八十九年度偵字第九九八六號)，本
院判決如左：
    主  文
戊○○共同於公務員依法執行職務時，當場侮辱，處有期徒刑月，如易科罰金，以
參佰元折算壹日；又共同對於公務員依法執行職務時，施強暴，處有期徒刑月，如
易科罰金，以參佰元折算壹日。應執行有期徒刑肆月，如易科罰金，以參佰元折算壹
日。
丁○○共同於公務員依法執行職務時，當場侮辱，處有期徒刑月，如易科罰金，以
參佰元折算壹日；又共同對於公務員依法執行職務時，施強暴，處有期徒刑肆月，如
易科罰金，以參佰元折算壹日。應執行有期徒刑伍月，如易科罰金，以參佰元折算壹
日。
丁○○其餘被訴公共危險部分，無罪。
    事  實
一、丁○○自民國八十九年六月九日下午十一時許起，至翌日凌晨四時三十分許止，
    在台中市○區○○路二九之二號處，與戊○○、甲○○等人一同飲用啤酒多瓶後
    ，由潘建國駕駛車牌號碼ＨＯ－六四九五號自用小客車搭載丁○○、甲○○二人
    ，沿台中市○○路行駛，途經台中市○○路與柳川西路口處前時，適為台中市警
    察局第一分局西區派出所警員丙○○、乙○○二人執行路檢時發現潘建國酒後駕
    駛動力交通工具，而令潘建國將該自用小客車熄火取下汽車鑰匙，並測得潘建國
    吐氣酒精濃度為每公升Ｏ˙五五毫克，即開立違反道路交通規則告發單時，丁○○與戊○○因該二名警員執行路檢勤務又開立酒後駕車告發單，心有未甘，丁○○與戊○○二人竟共同對該警員二人辱罵稱：「幹你娘」、「臭警察」、「死警
    察」等語，當場侮辱依法執行公務之公務員。嗣於向警員乙○○取回汽車鑰匙時
    ，丁○○與戊○○又另基於施強暴妨害公務之犯意，共同出手毆打警員乙○○頭
    、胸、背等多處，丁○○並拉扯警員丙○○前胸上衣，致警員林林信安警員制服
    上衣鈕扣四顆掉落，而丁○○於經同車在旁之甲○○自後抱住後，猶仍掙扎往前
    ，以嘴咬傷林信安右眉毛部及左手中指等，致警員乙○○受有右前額眼眶部表皮
    撕裂商三ＸＯ．二公分、左手中指指端表皮撕裂傷Ｏ．二Ｘ二公分併指甲鬆脫，
    而對於公務員依法執行職務時，施以強暴。
二、案經乙○○告訴及台中市警察局第一分局報告台灣台中地方法院檢察署檢察官偵
    查起訴。
    理  由
壹、被告戊○○、丁○○有罪部分：
一、訊據被告戊○○矢口否認有何妨害公務犯行，辯稱當時伊並未辱罵及毆打警員，
    伊係在旁勸架云云，被告丁○○固坦承對於其辱罵警員及咬傷警員乙○○之事實
    ，然辯稱係因警員乙○○擲回車鑰匙，伊生氣使辱罵警員，且伊當時已遭同車有
    人甲○○抱住，並沒有出手毆打警員云云。經查，被告戊○○、丁○○於執勤警
    員開罰單時，口出穢言辱罵警員，於開立罰單後又動手拉扯毆打、咬傷警員等情
    ，業據證人即執勤警員乙○○、丙○○到庭證稱明確，並有警員乙○○受傷之照
    片五張、診斷證明書一紙、警員丙○○制服上衣經拉扯後鈕扣掉落照片三張附卷
    可稽。次查，證人甲○○雖到庭證稱：當時其有聽到丁○○辱罵警察，因見丁○○情緒激動所以抱住丁○○，因而丁○○不可能出手毆打警員；及證人張正明、
    趙啟宗到庭證稱：事發後其等經被告通知有到警局關切，注意到警員拍照時係自
    行將鈕扣解開云云。惟甲○○並非從頭到尾均抱住丁○○，警員丙○○於被告丁○○與警員乙○○爭執時，其前過去拉開時，被告丁○○拉住警員丙○○，丙○○鈕扣始掉落等情，業據證人丙○○證述在卷，又證人張正明、趙啟宗係證稱警
    員丙○○係將鈕扣一顆一顆解開後拍照，核與照片所示未見制服上有鈕扣等情不
    符，倘鈕扣係逐一解開，自照片上當仍會看見鈕扣，是警員丙○○制服上衣之鈕
    扣應確係於被告毆打拉扯中掉落無訛。被告二人所辯，諉無足採，其等事證明確
    ，犯行洵堪認定。
二、核被告丁○○、戊○○所為均係犯刑法第一百三十五條第一項對於公務員執行職
    務施強暴脅迫罪、同法第一百四十條第一項對於公務員依法執行職務當場侮辱等
    罪。被告二人就所犯上開二罪，互有犯意聯絡及行為分擔，為共同正犯。被告二
    人對警員施強暴，並致警員乙○○受傷，為施強暴之結果，不另論罪。又其二人
    其所犯上開二罪間，犯意各別，行為互殊，應予分論並罰。檢察官認其二人所犯
    上開二罪係牽連犯關係，應從一重之第一百三十五條第一項罪處斷，容有誤會。
    爰審酌被告二人因被告戊○○酒後駕車違規在先，竟不服取締，與執勤警員發生
    爭執，而口出穢言辱罵警員，並動手拉扯毆打而對執勤警員施以強暴，被告丁○○經同行友人甲○○抱住後猶以嘴巴咬傷警員，被告二人挑戰公權力，危害社會
    安全及秩序，及其二人犯後態度等一切情狀，各量處如主文所示之刑，並諭知易
    科罰金之折算標準，且定其應執行刑。
貳、被告丁○○無罪部分：
一、公訴意旨略以：被告丁○○與戊○○、甲○○，於八十九年六月九日晚上十一時
    許起至翌日凌晨四時三十分許，在台中市○區○○路二九之二號飲酒，被告丁○○明知其酒後已達不能安全駕駛動力交通安全工具程度，猶駕車搭載戊○○、甲○○，而認被告丁○○涉犯刑法第一百八十五條之三服用酒類不能安全駕駛動力
    交通工具罪。
二、按犯罪事實應依證據認定之，無證據不得推定其犯罪事實；，又不能證明被告犯
    罪者應諭知無罪之判決，刑事訴訟法第一百五十四條、第三百零一條第一項分別
    定有明文。
三、訊據被告丁○○堅決否認有何酒後駕車犯行，辯稱當日係由被告戊○○駕車等語
    ，經查同案被告戊○○自承係伊駕車等語在卷，且證人甲○○、警員乙○○、丙○○亦均證稱係被告戊○○駕車等情明確，並有舉發被告戊○○之酒後駕車之違
    反道路交通管理事件通知單，及警員製作之酒後觀測職務報告書在卷可按，是被
    告並無駕駛動力交通工具之行為，此外查無其他積極證據足資證明被告丁○○有
    何刑法第一百八十五條之三犯行，揆諸前揭說明，爰依法為無罪判決之諭知。
四、被告戊○○飲酒後駕車，其經酒測吐氣所含酒精成分高達每公升零點五五毫克，
    有酒精濃度測試值、違規通知單、觀測職務報告書等件在卷可證，應涉犯有刑法
    第一百八十五條之三服用酒類不能安全駕駛動力交通工具罪，然檢察官就被告戊○○所犯此部分罪行，漏未起訴，是應由檢察官再行偵辦起訴，附此敘明。
據上論斷，依應依刑事訴訟法第二百九十九條第一項前段、第三百零一條第一項，刑
法第二十八條、第一百三十五條第一項、第一百四十條第一項、第四十一條、第五十
一條第五款，罰金罰鍰提高標準條例第一條前段、第二條，判決如主文。
中    華    民    國      八十九      年       九      月      二十九   日
            台灣台中地方法院交通法庭
右正本證明與原本無異。                    法  官  陳  淑 芳
如不服本判決，應於判決送達後十日內向本院提出上訴狀，上訴於臺灣高等法院臺中
分院( 須附繕本 )。
                                          書記官
中    華    民    國      八十九      年       十      月       三      日


司法院資訊處製作；財團法人民間司法改革基金會備份。
